臺灣高等法院刑事判決
109年度上訴字第3469號
上  訴  人  
即  被  告  金克強



選任辯護人  郭鐙之律師（法律扶助律師）
上列上訴人即被告因詐欺案件，不服臺灣新竹地方法院108年度
訴字第428號，中華民國109年8月6日第一審判決（起訴案號：臺
灣新竹地方檢察署107年度偵字第9754號），提起上訴，本院判
決如下：
    主  文
原判決關於附表編號7、8、10、12部分及定應執行刑部分均撤銷
。
庚○○犯如附表編號7、8、10、12所示之罪，所處之刑及沒收之物
均如附表編號7、8、10、12主文欄所載。
其餘上訴駁回。
第二項撤銷改判得易科罰金部分與上訴駁回得易科罰金部分所處
之刑，應執行有期徒刑壹年參月，如易科罰金，以新臺幣壹仟元
折算壹日。沒收部分併執行之。
第二項撤銷改判不得易科罰金部分與上訴駁回不得易科罰金部分
所處之刑，應執行有期徒刑肆年參月。沒收部分併執行之。
    事  實
ㄧ、庚○○於民國105年6月24日起至同年9月間某日止，以其所申辦
    、暱稱「Roger Kim」、「Roger」之帳號加入社群網站Face
    book（下稱臉書）之限量球鞋收藏同好社團，又以其所申辦
    、暱稱「RPTP東東」之帳號加入通訊軟體LINE之「球鞋老地
    方冰果室」群組，於取得社團及群組內多數人信任後，如附
    表編號1、3、6、7、8、10、11、12、14所示之人與庚○○聯
    繫欲購買如附表各該編號所示之球鞋，庚○○竟意圖為自己不
    法之所有，分別基於詐欺取財之犯意，佯與如附表編號1、3
    、6、7、8、10、11、12、14所示之人為交易行為；又意圖
    為自己不法之所有，分別基於以網際網路對公眾散布而詐欺
    取財之犯意，在臉書上及上開LINE群組內散布販售限量球鞋
    訊息後，如附表編號2、4、5、9、13所示之人即與庚○○聯繫
    欲購買如附表各該編號所示之球鞋。庚○○並以不知情之羅○
    （87年10月生，姓名、年籍詳卷，所涉詐欺部分，另由臺灣
    新北地方法院少年法庭裁定不付審理）所有之中國信託商業
    銀行帳號000-000000000000號帳戶（下稱中國信託銀行帳戶
    ）、不知情之吳彥霖（所涉詐欺部分，另由臺灣高雄地方檢
    察署檢察官為不起訴處分）所有之玉山商業銀行帳號000-00
    00000000000（起訴書及原判決誤載為000-00000000000000
    ）號帳戶（下稱玉山銀行帳戶），供買家轉帳匯款使用，以
    此方式詐騙如附表所示之人，致如附表所示之人均陷於錯誤
    ，於如附表所示之匯款時間將如附表所示之金額分別匯款至
    上開中國信託銀行帳戶、玉山銀行帳戶內（除如附表編號1
    所示之⑴、⑵、⑶款項匯入中國信託銀行帳戶外，其餘款項均
    匯入玉山銀行帳戶）。嗣如附表所示之人均遲未收到貨品，
    遂報警處理，始循線查獲上情。
二、案經如附表編號1至6、8、10至14所示之人訴由高雄市政府
    警察局三民第一分局報請臺灣高雄地方檢察署呈轉臺灣高等
    檢察署檢察長令轉臺灣新竹地方檢察署檢察官偵查起訴。
    理  由
壹、證據能力
    按被告以外之人於審判外之言詞或書面陳述，除法律有規定
    者外，不得作為證據，刑事訴訟法第159條第1項固有明定。
    惟按被告以外之人於審判外之陳述，雖不符同法第159條之1
    至第159條之4之規定，而經當事人於審判程序同意作為證據
    ，法院審酌該言詞陳述或書面陳述作成時之情況，認為適當
    者，亦得為證據；當事人、代理人或辯護人於法院調查證據
    時，知有同法第159條第1項不得為證據之情形，而未於言詞
    辯論終結前聲明異議者，視為有前項之同意，同法第159條
    之5定有明文。查本件當事人及辯護人對於本判決以下所引
    用被告以外之人於審判外陳述之證據能力，於本院行準備程
    序時均未予爭執，迄至言詞辯論終結前亦未再聲明異議，本
    院審酌此等陳述作成時之情況，尚無違法、不當及證明力明
    顯過低之情形，爰認具有證據能力。又本判決以下所引用之
    非供述證據，並無證據證明係公務員違背法定程序所取得，
    且當事人或辯護人亦均未主張排除其證據能力，依刑事訴訟
    法第158條之4反面解釋，應認有證據能力。
貳、認定事實所憑證據及理由
一、前揭犯罪事實，業經被告庚○○於原審及本院準備程序及審理
    時均坦承不諱（關於附表編號2、4、5、9、13所示詐欺取財
    之犯行係以網際網路對公眾散布所為部分除外，詳如後述）
    ，核與證人即告訴人丙○○、乙○○、丁○○、壬○○、辛○○、己○○
    、戊○○、甲○○、徐○庭、陳○良於警詢時所述（見高雄市政府
    警察局三民第一分局刑案偵查卷宗，下稱警卷，第18頁反面
    至第21頁、第94頁至第95頁、第103頁至第103頁反面、第12
    7頁反面至第128頁反面、第138頁至第139頁、第159頁至第1
    59頁反面、第165頁反面至第166頁反面、第179頁反面至第1
    80頁反面、第184頁反面至第185頁反面、第197頁至第198頁
    ）、證人即告訴人子○○、癸○○於警詢時及偵查中所述（見警
    卷第108頁反面至第109頁反面、第116頁至第117頁，少連偵
    卷第46頁至第47頁，偵卷第28頁至第28頁反面）、證人即被
    害人丑○○、寅○○於警詢時所述（見警卷第132頁至第133頁、
    第154頁反面至第155頁）均相符，並有告訴人丙○○提出之網
    路轉帳擷取畫面2張、自動櫃員機交易明細2紙及LINE對話紀
    錄1份（見警卷第22頁、第25頁至第93頁反面）、告訴人乙○○提出之郵局存摺封面及內頁影本、被告於臉書PO文之擷圖
    、網路對話紀錄擷圖各1份（見警卷第98頁至第100頁）、告
    訴人丁○○提出之臺灣銀行存摺及內頁影本1份（見警卷第104
    頁至第104頁反面）、告訴人子○○提出之合作金庫銀行存摺
    及內頁影本、網路對話擷圖2張、被告於臉書PO文之擷圖1張
    （見警卷第110頁至第112頁）、告訴人癸○○提出之玉山銀行
    存款回條1紙、網路對話擷圖、被告於網路群組PO文販賣之
    擷圖各1份（見警卷第117頁反面至第122頁反面、第124頁反
    面）、告訴人壬○○提出之網路轉帳擷取畫面2張（見警卷第1
    29頁反面）、被害人丑○○提出之中國信託銀行匯款申請書2
    紙、網路對話擷圖1張（見警卷第135頁反面至第136頁）、
    告訴人辛○○提出之元大銀行國內匯款申請書2紙、網路對話
    擷圖1份（見警卷第139頁反面、第142頁至第142頁反面）、
    被害人寅○○提出之被告於臉書PO文之擷圖、華南銀行自動櫃
    員機交易明細表各1紙（見警卷第156頁至第156頁反面）、
    告訴人己○○提出之中國信託銀行自動櫃員機交易明細1紙、
    網路對話擷圖（內含PO文販賣之擷圖）1份（見警卷第162頁
    反面至第164頁反面）、告訴人戊○○提出之國泰世華銀行封
    面及內頁影本、網路對話擷圖各1份（見警卷第167頁、第17
    1頁至第177頁）、告訴人甲○○提出之被告於網路群組PO文販
    賣之擷圖1張、網路轉帳擷取畫面2張（見警卷第182頁反面
    至第183頁）、告訴人徐○庭（88年5月生，姓名、年籍詳卷
    ）提出之郵局存摺內頁影本1張、網路對話擷圖、被告於臉
    書PO文之擷圖各1份（見警卷第186頁反面至第195頁）、告
    訴人陳○良（88年11月生，姓名、年籍詳卷）提出之網路對
    話擷圖、台北富邦商業銀行存摺內頁影本各1份（見警卷第1
    98頁反面、第199頁反面）、玉山銀行存匯中心105年11月2
    日玉山個（存）字第1051028043號函暨所附吳彥霖帳號0000
    000000000號客戶基本資料及交易明細各1份（見警卷第202
    頁至第205頁）、中國信託商業銀行股份有限公司106年3月3
    日中信銀字第10622483928574號函暨所附羅○帳號000000000
    000號客戶基本資料及交易明細各1份（見警卷第205頁反面
    至第220頁反面）在卷可稽，足徵被告前開任意性自白與事
    實相符，堪以採信。
二、至被告及辯護人辯稱：被告在通訊軟體LINE所加入之「球鞋
    老地方冰果室」群組屬於封閉之網路群組，成員皆為特定，
    並無導致不特定人或多數人於見聞後有受詐騙之虞，而不符
    合對公眾散布之加重要件；再被告雖有在LINE群組發布販售
    球鞋之文章，惟在臉書所加入之球鞋社團則未發文，賣家在
    臉書社團必須要有現貨才能發商品文章，被告不可能發如本
    案之商品預售文，被告僅有在其個人臉書販賣球鞋，但只有
    臉書好友方可觀看訊息，而非不特定人皆可共見共聞，且被
    告原本就有在使用臉書，並非為詐欺才設臉書帳號；又本案
    受害者均係透過與被告私下聯繫而訂購球鞋，故被告之犯行
    僅成立普通詐欺而非加重詐欺，且受害者皆為預購者，被告
    才會無法交貨，若是現貨之球鞋被告一定有辦法交貨等語。
    惟查，關於如附表編號2、4、5、9、13所示之告訴人或被害
    人均係在臉書或LINE群組內看到被告販售球鞋之訊息後，始
    與被告聯繫購買球鞋之情，業經各該告訴人或被害人於警詢
    時及偵查中陳述明確（見警卷第94頁反面、第108頁反面至
    第109頁、第116頁、第154頁反面、第185頁，少連偵卷第46
    頁，偵卷第28頁），並有各該告訴人或被害人所提出之被告
    於臉書或LINE群組PO文之擷圖（見警卷第98頁反面、第112
    頁、第124頁反面、第156頁、第195頁）可資佐證。又縱使
    被告在通訊軟體LINE所加入之「球鞋老地方冰果室」群組成
    員皆為特定，惟依卷附被告於該群組PO文之擷圖可知，案發
    當時其成員人數高達約119人（見警卷第124頁反面），故被
    告於該群組發文，應仍屬對多數人之公眾散布無訛；另被告
    於本院準備程序及審理時自陳其在臉書所加入之球鞋社團成
    員人數高達約20萬人，其自己之臉書好友亦高達約700人（
    見本院卷第160至161頁、第244頁），且相關告訴人或被害
    人確有在臉書看到被告販售球鞋之訊息，已如前述，復觀諸
    卷附被告於臉書PO文之擷圖，其文章內容上方尚有代表網路
    上可公開閱覽之「地球」標示（見警卷第98頁反面、第112
    頁、第195頁），自係對公眾散布甚明。再本件受害人數頗
    多，被害過程相似，各該告訴人或被害人不僅未收到貨品，
    亦均未收到退款，得認本件係屬有計畫性之詐欺犯罪，實與
    所謂「預購交易」或「現貨交易」之交易型態無何關聯，亦
    與被告係原本即有使用臉書抑或為詐欺始申設臉書帳號無涉
    。從而，被告及辯護人前開所辯，均無可採。
三、綜上所述，本案事證明確，被告前揭犯行洵堪認定，均應依
    法論科。
參、論罪
一、核被告就附表編號1、3、6、7、8、10、11、12、14所為，
    均係犯刑法第339條第1項之詐欺取財罪；就附表編號2、4、
    5、9、13所為，均係犯同法第339條之4第1項第3款之以網際
    網路對公眾散布詐欺取財罪。又如附表編號13、14所示之告
    訴人於被告行為時固均係未滿18歲之人，惟尚無積極證據足
    認被告於行為時主觀上知其等未滿18歲，故不依兒童及少年
    福利與權益保障法第112條第1項前段之規定加重其刑。
二、公訴意旨固認被告就附表編號1、3、6、7、8、10、11、12
    、14所為，均成立刑法第339條之4第1項第3款之以網際網路
    對公眾散布詐欺取財罪，然查：
　㈠按刑法第339條之4第1項第3款規定：「犯第339條詐欺罪而有
    下列情形之一者，處1年以上7年以下有期徒刑，得併科100
    萬元以下罰金：…三、以廣播電視、電子通訊、網際網路或
    其他媒體等傳播工具，對公眾散布而犯之。」觀其立法理由
    ，係考量以電信、網路等傳播方式發送訊息施以詐術之不特
    定、多數性詐欺行為類型，其侵害社會程度及影響層面均較
    普通詐欺行為嚴重，有加重處罰之必要。申言之，因以廣播
    電視、電子通訊、網際網路或其他媒體等傳播工具，對公眾
    散布而犯之，將導致不特定人或多數人於閱聽見聞後，有受
    詐騙之虞，可能造成之侵害社會程度及影響層面均較鉅，爰
    增訂上開加重處罰之詐欺類型犯罪。故倘行為人有以上開傳
    播工具，對於不特定人或多數人散布不實訊息，以招徠民眾
    ，進而遂行詐欺行為，即已具備上開加重詐欺罪之構成要件
    。倘係被害人因先前有與行為人交易成功之經驗而信任行為
    人，嗣被害人於有購買需求時主動與行為人私訊聯繫，行為
    人始見有機可乘而施用詐術，或行為人見被害人貼文有機可
    乘，進而與被害人私訊聯繫而施用詐術，則僅該當普通詐欺
    罪，尚與刑法第339條之4第1項第3款之構成要件無涉。
　㈡本件如附表編號1、3、6、7、8、11、14所示之人，均未提出
    被告在臉書上或上開LINE群組內刊登販售球鞋之不實訊息相
    關貼文，且觀諸卷附如附表編號1、7、8、11、14所示之人
    所提出之對話紀錄（見警卷第25頁至第93頁反面、第136頁
    、第142頁至第142頁反面、第171頁反面至第177頁、第198
    頁反面），亦均僅係如附表編號1、7、8、11、14所示之人
    與被告私人對話之內容。至告訴人辛○○雖於警詢時陳稱：我
    於105年8月23日在臉書看到有人在賣adidas的鞋子，當時我
    跟對方表示我要買14雙鞋子等語，惟因缺乏客觀事證補強佐
    證，本院認此部分仍尚難遽依告訴人辛○○之單方指訴，即以
    刑法第339條之4第1項第3款之罪名相繩。
　㈢又附表編號10部分，告訴人己○○於警詢時僅稱其透過LINE向
    被告購買球鞋等語，而未稱其係先在通訊軟體LINE之「球鞋
    老地方冰果室」群組內看見被告發文販賣球鞋後，才向被告
    訂購球鞋，且觀諸卷附網路對話擷圖，係告訴人己○○已與被
    告聯繫而詢問能否預購球鞋後，被告始將其先前在上開LINE
    群組內所發販賣球鞋之文章傳送給己○○觀看，以取信己○○（
    見警卷第164頁）；再附表編號12部分，告訴人甲○○於警詢
    時亦僅稱向LINE群組中之被告訂購球鞋等語，告訴人甲○○雖
    另提出被告在上開LINE群組內所發販賣球鞋之文章，惟依卷
    內事證，尚難斷言告訴人甲○○是否係先看到該文章後，始向
    被告訂購球鞋，則依罪疑唯輕及有疑唯利被告之原則，此二
    部分同難論以刑法第339條之4第1項第3款之加重詐欺罪。
  ㈣從而，被告就如附表編號1、3、6、7、8、10、11、12、14所
    示之犯行，均僅該當普通詐欺取財罪，因基本社會事實同一
    ，且經本院告知被告上開涉嫌罪名，本院自得依刑事訴訟法
    第300條之規定變更起訴法條予以論處。
三、被告就附表編號1、7、8、12所為，均係基於單一犯意，於
    密接時、空反覆侵害同一法益，在評價上應分別論以接續犯
    之實質上一罪。
四、被告所犯上開14罪間，犯意各別，行為互殊，應予分別論處
    。
五、至辯護人以被告犯後態度良好，且與部分告訴人及被害人達
    成和解，故請求本院依刑法第59條規定酌量減輕其刑，惟本
    院考量本件被害人數甚多，受騙金額非微，且被告固與部分
    告訴人及被害人達成和解，惟現因另案在監服刑，均尚未支
    付賠償金等情，認本件並無犯罪情狀顯可憫恕或情輕法重，
    縱科以最低度刑猶嫌過重之情形，而無刑法第59條之適用。
肆、駁回上訴之理由
ㄧ、原審認被告就如附表編號1至6、9、11、13、14所示之犯行事
    證明確，適用刑法第339條第1項、第339條之4第1項第3款、
    第41條第1項前段、第38條之1第1項前段、第3項等規定，並
    以行為人之責任為基礎，審酌被告未能思尋正當途徑獲取所
    需，非但侵害他人財產法益，並嚴重危害社會信賴關係與治
    安，顯然欠缺法治及尊重他人財產權之觀念，行為殊值非難
    ；惟念被告坦承犯行，且與告訴人丙○○、癸○○已成立和解，
    有和解筆錄各1份附卷為憑（見原審卷第211頁、第293頁）
    ，犯後態度尚稱良好；復參酌被告詐得財物之多寡，兼衡其
    素行、犯罪之動機、目的、手段，暨其自述專科畢業之教育
    程度及小康之經濟狀況等一切情狀，分別量處如附表編號1
    至6、9、11、13、14所示之刑，並就得易科罰金部分之各宣
    告刑均諭知以新臺幣1千元折算1日（惟原判決關於定應執行
    刑部分則由本院撤銷改判）；另就沒收部分以：被告詐得之
    犯罪所得詳如附表編號1至6、9、11、13、14犯罪所得欄所
    示，雖均未扣案，仍應依刑法第38條之1第1項前段、第3項
    規定分別宣告沒收，並於全部或一部不能沒收或不宜執行沒
    收時，分別追徵其價額（被告雖與告訴人丙○○、癸○○成立和
    解，惟尚未返還詐得之款項）。核其認事、用法均無違誤，
    量刑及沒收亦稱妥適，應予維持。
二、被告上訴意旨略以：原判決科刑太重，有違比例原則及公平
    、公正之精神，且有刑事訴訟法第379條第10款（上訴理由
    狀誤載為第10項）之當然違背法令事由，所引用刑法第339
    條（上訴理由狀誤載為第339條之1）或同法第339條之4有許
    多爭議及錯誤之處等語。惟本院認原審就被告如附表編號1
    至6、9、11、13、14所示之犯行，查無刑事訴訟法第379條
    第10款所定應調查之證據而未予調查之情形，且其適用刑法
    第339條第1項或第339條之4第1項第3款之規定論處，於法並
    無不合，而量刑亦無過重、違反比例原則、罪刑相當原則或
    濫用裁量權等情事，又就被告及辯護人所辯被告之犯行僅成
    立普通詐欺而非加重詐欺、請依刑法第59條之規定酌量減輕
    其刑等節，亦已說明不採之理由如前，是被告此部分上訴並
    無理由，應予駁回。
伍、撤銷原判決之理由
　　原審認被告就如附表編號7、8、10、12所示之犯行事證明確
    ，予以論罪科刑，固非無見。惟原審就附表編號7、8部分不
    應論以累犯而論以累犯，自有未洽，且就附表編號10、12部
    分不應論以加重詐欺罪，而應僅論以普通詐欺罪，已如前述
    ，被告上訴意旨指摘此部分有錯誤之處，為有理由，自應由
    本院撤銷原判決關於附表編號7、8、10、12部分及定應執行
    刑部分，另為適法之判決。
陸、量刑及沒收
ㄧ、關於上開撤銷原判決部分，爰以行為人之責任為基礎，審酌
    被告不思循正當途徑獲取所需，不僅侵害他人財產法益，並
    危害社會交易之信賴關係，顯然欠缺法治及尊重他人財產權
    之觀念，應予非難；惟念及被告坦承犯行，且與被害人丑○○
    、告訴人己○○、甲○○已成立和解，有和解筆錄各1份在卷可
    參（見原審卷第125頁、第293頁，本院卷第183頁），犯後
    態度尚稱良好；復參酌被告詐得款項之金額，兼衡其犯罪之
    動機、目的、手段，暨其素行、教育程度、經濟狀況等一切
    情狀，分別量處如附表編號7、8、10、12所示之刑，並就得
    易科罰金部分之各宣告刑諭知易科罰金之折算標準，併就得
    易科罰金部分與上訴駁回得易科罰金部分所處之刑，定其應
    執行刑及諭知易科罰金之折算標準如主文第4項所示，再就
    不得易科罰金部分與上訴駁回不得易科罰金部分所處之刑，
    定其應執行刑如主文第5項所示。
二、沒收部分：被告詐得之犯罪所得詳如附表編號7、8、10、12
    犯罪所得欄所示，且其雖與被害人丑○○、告訴人己○○、甲○○
    成立和解，惟尚未返還詐得之款項，故此等犯罪所得雖均未
    扣案，仍應依刑法第38條之1第1項前段、第3項規定分別宣
    告沒收，並於全部或一部不能沒收或不宜執行沒收時，分別
    追徵其價額。
據上論斷，應依刑事訴訟法第368條、第369條第1項前段、第364
條、第299條第1項前段、第300條，判決如主文。
本案經檢察官洪期榮提起公訴，被告上訴後，檢察官鄧媛到庭執
行職務。
中　　華　　民　　國　　109 　年　　12　　月　　8 　　日
                  刑事第四庭    審判長法  官  陳筱珮
　　　　　　　　　                    法  官  陳玉雲
　　　　　　　　　                    法  官  吳元曜
以上正本證明與原本無異。
如不服本判決，應於收受送達後20日內向本院提出上訴書狀，其
未敘述上訴之理由者並得於提起上訴後20日內向本院補提理由書
（均須按他造當事人之人數附繕本）「切勿逕送上級法院」。
                                      書記官  黃亮潔
中　　華　　民　　國　　109 　年　　12　　月　　8 　　日
附錄：本案論罪科刑法條全文　　　　　　　　　
中華民國刑法第339條
（普通詐欺罪）
意圖為自己或第三人不法之所有，以詐術使人將本人或第三人之
物交付者，處5年以下有期徒刑、拘役或科或併科50萬元以下罰
金。
以前項方法得財產上不法之利益或使第三人得之者，亦同。
前二項之未遂犯罰之。

中華民國刑法第339條之4
犯第339條詐欺罪而有下列情形之一者，處1年以上7年以下有期
徒刑，得併科1百萬元以下罰金：
一、冒用政府機關或公務員名義犯之。
二、三人以上共同犯之。
三、以廣播電視、電子通訊、網際網路或其他媒體等傳播工具，
    對公眾散布而犯之。
前項之未遂犯罰之。

附表：
編號 告訴人/被害人 告訴人/被害人聯繫購買球鞋時間、數量 匯款時間/金額（新臺幣） 犯罪所得（新臺幣）          主文  1 丙○○（告訴人） 民國105年6月24日16時48分許向臉書暱稱「Roger Kim」之庚○○訂購20雙球鞋，並分次匯款；又庚○○於同年8月間某日佯稱需補差價1萬2,500元，始再補匯款1次。 ⑴105年6月24日17時17分/10萬元 ⑵105年6月25日22時20分/3萬元 ⑶105年6月26日23時27分/3萬元 ⑷105年8月26日14時17分/1萬2,500元  17萬2,500元 庚○○犯詐欺取財罪，處有期徒刑捌月。未扣案之犯罪所得新臺幣拾柒萬貳仟伍佰元沒收，於全部或一部不能沒收或不宜執行沒收時，追徵其價額。  2 乙○○（告訴人） 105年8月15日14時許看見臉書暱稱「Roger Kim」之庚○○PO文販賣球鞋，嗣後經友人告知透過通訊軟體LINE私訊暱稱「Roger Kim」之庚○○訂購數量不詳的球鞋。 105年8月15日14時30分/8,000元 8,000元 庚○○犯以網際網路對公眾散布詐欺取財罪，處有期徒刑壹年。未扣案之犯罪所得新臺幣捌仟元沒收，於全部或一部不能沒收或不宜執行沒收時，追徵其價額。  3 丁○○（告訴人） 105年8月間某日透過通訊軟體LINE內之群組私訊庚○○訂購球鞋1雙。 105年8月18日21時10分/6,400元 6,400元 庚○○犯詐欺取財罪，處有期徒刑參月，如易科罰金，以新臺幣壹仟元折算壹日。未扣案之犯罪所得新臺幣陸仟肆佰元沒收，於全部或一部不能沒收或不宜執行沒收時，追徵其價額。  4 子○○（告訴人） 105年8月20日凌晨1時許看見臉書暱稱「Roger Kim」之庚○○PO文販賣球鞋後，私訊購買2雙球鞋，後僅收到1雙。  105年8月20日1時28分/2萬335元 1萬2,500元（損失1雙球鞋的金額） 庚○○犯以網際網路對公眾散布詐欺取財罪，處有期徒刑壹年。未扣案之犯罪所得新臺幣壹萬貳仟伍佰元沒收，於全部或一部不能沒收或不宜執行沒收時，追徵其價額。  5 癸○○（告訴人） 105年8月18日19時21分許在通訊軟體LINE之「球鞋老地方冰果室」群組內看見暱稱「RPTP東東」之庚○○PO文販賣球鞋後，私訊訂購6雙球鞋。 105年8月22日11時11分/7萬5,000元 7萬5,000元 庚○○犯以網際網路對公眾散布詐欺取財罪，處有期徒刑壹年。未扣案之犯罪所得新臺幣柒萬伍仟元沒收，於全部或一部不能沒收或不宜執行沒收時，追徵其價額。  6 壬○○（告訴人） 105年8月18日某時許透過通訊軟體LINE群組「球鞋老地方冰果室」，私訊庚○○訂購2雙球鞋。 105年8月26日19時5分/2萬5,000元 2萬5,000元 庚○○犯詐欺取財罪，處有期徒刑肆月，如易科罰金，以新臺幣壹仟元折算壹日。未扣案之犯罪所得新臺幣貳萬伍仟元沒收，於全部或一部不能沒收或不宜執行沒收時，追徵其價額。  7 丑○○（被害人） 105年8月間某日透過通訊軟體LINE私訊庚○○訂購135雙球鞋。 ⑴105年8月26日14時17分/12萬5,000元 ⑵105年9月1日14時49分/93 萬7,500元 106萬2,500元 庚○○犯詐欺取財罪，處有期徒刑壹年伍月。未扣案之犯罪所得新臺幣壹佰零陸萬貳仟伍佰元沒收，於全部或一部不能沒收或不宜執行沒收時，追徵其價額。  8 辛○○（告訴人） 105年8月23日某時許向臉書暱稱「Roger Kim」之庚○○私訊訂購14雙球鞋。 ⑴105年8月26日13時42分/13萬7,500元 ⑵105年9月21日12時5分/17 萬3,500元 31萬1,000元 庚○○犯詐欺取財罪，處有期徒刑玖月。未扣案之犯罪所得新臺幣參拾壹萬壹仟元沒收，於全部或一部不能沒收或不宜執行沒收時，追徵其價額。  9 寅○○（被害人） 105年8月間某日在臉書上看見暱稱「Roger」之庚○○PO文販賣球鞋後，加入對方的LINE聯繫訂購1雙球鞋。 105年8月27日15時3分/1萬2,500元 1萬2,500元 庚○○犯以網際網路對公眾散布詐欺取財罪，處有期徒刑壹年。未扣案之犯罪所得新臺幣壹萬貳仟伍佰元沒收，於全部或一部不能沒收或不宜執行沒收時，追徵其價額。 10 己○○（告訴人） 105年8月30日20時40分許透過通訊軟體LINE私訊庚○○訂購2雙球鞋。 105年8月30日21時53分/3萬元 3萬元 庚○○犯詐欺取財罪，處有期徒刑肆月，如易科罰金，以新臺幣壹仟元折算壹日。未扣案之犯罪所得新臺幣參萬元沒收，於全部或一部不能沒收或不宜執行沒收時，追徵其價額。 11 戊○○（告訴人） 105年9月5日17時51分許透過臉書私訊暱稱「Roger Kim」之庚○○訂購1雙球鞋。 105年9月6日23時7分/8,000元 8,000元 庚○○犯詐欺取財罪，處有期徒刑參月，如易科罰金，以新臺幣壹仟元折算壹日。未扣案之犯罪所得新臺幣捌仟元沒收，於全部或一部不能沒收或不宜執行沒收時，追徵其價額。 12 甲○○（告訴人） 105年9月間某日透過通訊軟體LINE私訊庚○○訂購8雙球鞋。 ⑴105年9月10日23時2分/5萬元 ⑵105年9月13日23時11分/5萬元 10萬元 庚○○犯詐欺取財罪，處有期徒刑伍月，如易科罰金，以新臺幣壹仟元折算壹日。未扣案之犯罪所得新臺幣拾萬元沒收，於全部或一部不能沒收或不宜執行沒收時，追徵其價額。 13 徐○庭（告訴人） 105年9月11日16時45分許看見臉書暱稱「Roger Kim」之庚○○PO文販賣球鞋後，私訊訂購2雙球鞋。 105年9月12日22時2分/3萬元 3萬元 庚○○犯以網際網路對公眾散布詐欺取財罪，處有期徒刑壹年。未扣案之犯罪所得新臺幣參萬元沒收，於全部或一部不能沒收或不宜執行沒收時，追徵其價額。 14 陳○良（告訴人） 105年9月間某日，透過臉書私訊暱稱「Roger Kim」之庚○○訂購1雙球鞋。 105年9月16日10時58分/1萬5,000元 1萬5,000元 庚○○犯詐欺取財罪，處有期徒刑肆月，如易科罰金，以新臺幣壹仟元折算壹日。未扣案之犯罪所得新臺幣壹萬伍仟元沒收，於全部或一部不能沒收或不宜執行沒收時，追徵其價額。